臺灣高等法院刑事裁定　　　　　　　　 100年度抗字第1058號
抗　告　人
即　受刑人　杜麗珍
上列抗告人因聲請撤銷緩刑案件，不服臺灣士林地方法院中華民
國100年8月15日所為撤銷緩刑之裁定（100年度撤緩字第99號）
，提起抗告，本院裁定如下：
    主  文
抗告駁回。
    理  由
一、原裁定略以：本件抗告人即受刑人杜麗珍前因違反公司法案
    件經臺灣士林地方法院以98年度簡字第75號判決判處有期徒
    刑4月，緩刑3年，於民國98年5月25日確定在案。嗣於緩刑
    前之95年8月3日更犯偽造文書罪，經臺灣臺北地方法院以99
    年度易字第932號判決判處有期徒刑2月，並經本院以100年
    度上訴字第143號判決上訴駁回，於100年5月23日確定等情
    ，有各該案號刑事判決及本院被告前案紀錄表附卷可參。觀
    諸受刑人前後所犯兩案之犯罪型態皆是針對公司財務健全或
    公司治理人員真正性之危害，所侵害乃有關公司人員、財務
    等存續之基石，危及與各該公司交易之安全性，對社會危害
    程度並無差異，足見受刑人主觀所顯現之惡性非輕，違反法
    規範之情節重大，亦見前案原為促使被告改過自新而宣告緩
    刑，已難收預期之效果，而確有執行刑罰之必要。爰准檢察
    官所請，裁定撤銷受刑人前揭緩刑之宣告等語。
二、抗告意旨則謂：(一)因受刑人於緩刑期前所犯偽造文書罪所受
    刑之宣告，猶可易科罰金，與刑法第75條第1項第1款「應」
    撤銷緩刑宣告之要件不符；又原審判決內容，亦核無客觀事
    實足認受刑人原所宣告之緩刑難收其預期效果，並有執行刑
    罰之必要，因認所請亦與刑法第75條之1第1項第1款「得」
    撤銷緩刑宣告之要件有悖。(二)受刑人偽造文書案件之犯罪時
    間，早於違反公司法案件，從而受刑人並非於違反公司法案
    件偵、審程序中再犯偽造文書案件，尚未可認其係無從藉由
    違反公司法案件之偵、審程序知所警惕而再犯偽造文書案件
    ，且受刑人於緩刑期前所犯偽造文書案件，經臺灣臺北地方
    法院判處有期徒刑2月，衡情犯罪情節尚非嚴重，而受刑人
    因違反公司法案件經宣告緩刑，期間迄今已逾2年餘亦無其
    他不法情事，足徵受刑人自違反公司法案件進入偵、審程序
    起，即未再犯罪或對司法機關顯現出藐視之心態，故其惡性
    及再犯性自較於前案偵、審程序中再犯罪者為低，難認原宣
    告之緩刑將因後案之宣判而難收預期效果，且有執行刑罰之
    必要；再本件原審判決亦未具體闡明宣告之緩刑難收其預期
    效果，而有執行刑罰必要之情形。為此，爰請撤銷原裁定，
    更為合法之裁定云云。
三、經查：
  (一)按受緩刑之宣告而於緩刑前因故意犯他罪，而在緩刑期內受
    得易科罰金之有期徒刑、拘役或罰金之宣告確定，足認原宣
    告之緩刑難收其預期效果，而有執行刑罰之必要者，得撤銷
    其宣告，為刑法第75條之1第1項第1款所明定。緩刑宣告是
    否得撤銷，除須符合刑法第75條之1第1項各款之要件外，並
    採裁量撤銷主義，賦予法院撤銷與否之權限，特於第1項規
    定實質要件為「足認原宣告之緩刑難收其預期效果，而有執
    行刑罰之必要」，供作審認之標準。亦即於上揭「得」撤銷
    緩刑之情形，法官應依職權本於合目的性之裁量，妥適審酌
    被告所犯前後數罪間，關於法益侵害之性質、再犯之原因、
    違反法規範之情節是否重大、被告主觀犯意所顯現之惡性及
    其反社會性等情，是否已使前案原為促使惡性輕微之被告或
    偶發犯、初犯改過自新而宣告之緩刑，已難收其預期之效果
    ，而確有執行刑罰之必要。
  (二)觀諸卷附之原審法院98年度簡字第75號、臺灣臺北地方法院
    99年度易字第932號、本院以100年度上訴字第143號刑事判
    決及本院被告前案紀錄表所載，抗告人確係於前案緩刑前，
    有故意犯後案之罪之事實，而後案業在前案緩刑期間內受得
    易科罰金之有期徒刑之宣告確定。因抗告人前案違反公司法
    係與德行興業有限公司等數個公司負責人，因各該公司應收
    之股款，股東並未實際繳納，受刑人卻以申請文件表明收足
    。而後案偽造文書係偽造志華環保工程股份有限公司內容不
    實之股東臨時會議紀錄，變更董事、監察人姓名，使主管機
    關登載於職務上掌管之公文書，足以生損害於有關之股東及
    主管機關業務之正確性，兩案之犯罪型態皆是針對公司財務
    健全或公司治理人員真正性之危害，所侵害乃有關公司人員
    、財務等存續之基石，危及與各該公司交易之安全性，對社
    會危害程度並無差異，足見受刑人主觀所顯現之惡性非輕，
    違反法規範之情節重大，於前案犯罪後，仍不知悔悟，未能
    改過遷善，實無從認本件緩刑之宣告得收預期之效果，而有
    執行刑罰之必要，自符合刑法第75條之1第1項第1款規定。
    揆諸前揭法律之規定，原審依法撤銷其前所受緩刑之宣告，
    依法並無不當。受刑人提起抗告，仍執前詞，指摘原裁定撤
    銷緩刑不當，核無理由，應予駁回。
據上論斷，應依刑事訴訟法第412條，裁定如主文。
中    華    民    國   100    年    9     月    26    日
                  刑事第十庭    審判長法  官  李麗玲
                                      法  官  賴邦元
                                      法  官  張江澤
以上正本證明與原本無異。
不得再抗告。
                                      書記官  胡新涓
中    華    民    國   100    年    9     月    26    日